【裁判字號】    98,訴,4573
【裁判日期】    990224
【裁判案由】    槍砲彈藥刀械管制
【裁判全文】
臺灣板橋地方法院刑事判決              98年度訴字第4573號
公  訴  人  臺灣板橋地方法院檢察署檢察官
被      告  甲○○
選任辯護人  陳祖德律師
上列被告因違反槍砲彈藥刀械管制條例案件，經檢察官提起公訴
（98年度偵字第23230 號），本院判決如下：
    主  文
甲○○未經許可，持有可發射子彈具有殺傷力之改造槍枝，處有
期徒刑壹年捌月，併科罰金新臺幣伍萬元，罰金如易服勞役，以
新臺幣壹仟元折算壹日。
扣案如附表編號一所示之改造槍枝沒收。
    事  實
一、甲○○明知可發射子彈具有殺傷力之改造槍枝及子彈，均屬
    槍砲彈藥刀械管制條例所定之管制物品，非經中央主管機關
    之許可，均不得無故持有之，竟仍基於持有可發射子彈具有
    殺傷力之改造槍枝、子彈之犯意，於民國97年12月間某日，
    在台北市○○路某房屋內施工時，在該屋天花板上發現如附
    表編號1 所示具有殺傷力之改造手槍1 枝及如附表編號2 所
    示可擊發具有殺傷力之子彈共5 顆，即將上開槍、彈攜回置
    於其位於台北縣新店市○○街57巷15號3 樓居所地下室倉庫
    內，未經許可而持有之。嗣於98年8 月6 日上午8 時許，甲
    ○○因與配偶發生爭執及積欠銀行之債務問題，心情不佳意
    圖自殺，乃持如附表編號1 、2 所示具有殺傷力之槍枝、子
    彈，至臺北縣三峽鎮○○路竹坑幹編號35=3BB5606BC75號台
    電電桿旁，朝自己腹部射擊1 槍後，因深感後悔，旋即撥打
    電話請其弟張國文委託友人吳輝彬將其送往財團法人天主教
    耕莘醫院（下稱耕莘醫院）救治，經耕莘醫院向警方通報甲
    ○○受有槍傷，嗣於98年8 月14日下午3 時許、3 時25分許
    ，由甲○○及其弟張國文帶同員警至臺北縣三峽鎮○○路山
    區一帶，在上開台電電桿後方草叢及溪流石頭縫，扣得如附
    表編號1 、2 所示之槍枝、子彈，因而查悉上情。
二、案經臺北縣政府警察局三峽分局報告臺灣板橋地方法院檢察
    署檢察官偵查起訴。
    理  由
一、本案以下調查之證據，均據當事人及辯護人於本院審判程序
    中表示不爭執證據能力，依刑事訴訟法第159 條之5 之規定
    ，均有證據能力，合先敘明。
二、上揭犯罪事實，業據被告甲○○於本院審理中坦承不諱，核
    與證人即被告友人吳輝彬於警詢及偵查中、證人即被告之弟
    弟張國文於偵查中證述之情節相符，並有臺北縣政府警察局
    三峽分局扣押筆錄暨扣押物品目錄表、照片27張、天主教耕
    莘醫院乙種診斷證明書1 份在卷可憑（見98年度偵字第2323
    0 號卷第19至22、26至32頁），復有如附表編號1 、2 所示
    之改造手槍及子彈扣案可資佐證。再者，扣案如附表編號1
    、2 所示之改造手槍、子彈，經送內政部警政署刑事警察局
    以檢視法、性能檢驗法、試射法鑑定認：「(一)送鑑手槍壹枝
    （槍枝管制編號：0000 000000 號），認係仿BERETTA 廠92
    FS型半自動手槍製造之槍枝，換裝土造金屬槍管而成，擊發
    功能正常，可供擊發適用子彈使用，認具殺傷力。(二)送鑑子
    彈7 顆，認均係非制式子彈，由金屬彈殼組合直徑9.0 ±0.
    5mm 金屬彈頭而成，5 顆，可擊發，認具殺傷力；2 顆，無
    法擊發，認不具殺傷力」，有該局98年8 月28日刑鑑字第09
    80114545號鑑定書1 份、內政部警政署刑事警察局98年10月
    19日刑鑑字第0980139514號函1 紙附卷可稽（見98年度偵字
    第23230 號卷第34、35、36、50頁），足認被告自白核與事
    實相符，應堪採信，本件事證明確，被告犯行堪予認定，應
    予依法論科。
三、核被告所為，係犯槍砲彈藥刀械管制條例第8條第4項之未經
    許可持有可發射子彈具有殺傷力之改造槍枝罪、同條例第12
    條第4 項之未經許可持有子彈罪。被告同時持有上開具殺傷
    力之改造槍枝、子彈，係以一行為而觸犯上開二罪名，為想
    像競合犯，依刑法第55條規定，應從一重之未經許可持有可
    發射子彈具有殺傷力之改造槍枝罪處斷。又被告未經許可持
    有槍彈之行為固無足取，惟並未持以作為其他犯罪之用，對
    社會治安危害尚屬輕微，且其因與配偶發生爭執及債務問題
    ，心情不佳意圖自殺而持上開改造手槍自殘，其應係一時失
    慮致觸犯刑事法律，犯後又能坦承犯行，深具悔意，而其所
    犯之未經許可持有可發射子彈具有殺傷力之改造槍枝罪，法
    定本刑為3 年以上10年以下有期徒刑，併科新臺幣700 萬元
    以下罰金，與其犯罪情節相較，實屬情輕法重，客觀上足以
    引起一般同情，顯有堪資憫恕之處，本院認縱處以法定最低
    刑度猶嫌過重，爰依刑法第59條之規定，減輕其刑。爰審酌
    被告未經許可非法持有上開改造手槍、子彈，對社會治安存
    有潛在之危險，兼衡其素行、犯罪之動機、目的、手段、持
    有槍彈之數量及犯後坦承犯行，態度良好等一切情狀，量處
    如主文所示之刑，並就併科罰金部分，諭知易服勞役之折算
    標準，以示懲儆。
四、扣案如附表編號1 所示具殺傷力之改造槍枝1 枝（槍枝管制
    編號：0000000000號，含彈匣1 個），具殺傷力，自屬槍砲
    彈藥刀械管制條例所規定之違禁物無訛，應依刑法第38條第
    1 項第1 款宣告沒收；又如附表編號2 所示可擊發具有殺傷
    力之子彈共5 顆，已因擊發完畢而喪失其違禁物之本質，與
    其餘不具殺傷力之子彈，均無再予沒收之必要，併此說明。
據上論斷，應依刑事訴訟法第299 條第1 項前段，槍砲彈藥刀械
管制條例第8 條第4 項、第12條第4 項，刑法第11條前段、第55
條、第59條、第42條第3 項、第38條第1 項第1 款，判決如主文
。
本案經檢察官張慶林到庭執行職務。
中    華    民    國    99    年    2     月    24    日
                  刑事第十二庭  審判長法  官  李君豪
                                      法  官  何燕蓉
                                      法  官  錢衍蓁
上列正本證明與原本無異。
如不服本判決，應於判決送達後10日內敘明上訴理由，向本院提
出上訴狀 (應附繕本) ，上訴於臺灣高等法院。其未敘述上訴理
由者，應於上訴期間屆滿後20日內向本院補提理由書「切勿逕送
上級法院」。
                                      書記官  劉靜慧
中    華    民    國    99    年    2     月    26    日
附錄本案論罪科刑法條全文：
槍砲彈藥刀械管制條例第8條
未經許可，製造、販賣或運輸鋼筆槍、瓦斯槍、麻醉槍、獵槍、
空氣槍或第4條第1項第1款所定其他可發射金屬或子彈具有殺傷
力之各式槍砲者，處無期徒刑或5年以上有期徒刑，併科新臺幣1
千萬元以下罰金。
未經許可，轉讓、出租或出借前項所列槍枝者，處5年以上有期
徒刑，併科新臺幣1千萬元以下罰金。
意圖供自己或他人犯罪之用，而犯前二項之罪者，處無期徒刑或
7年以上有期徒刑，併科新臺幣1千萬元以下罰金。
未經許可，持有、寄藏或意圖販賣而陳列第1項所列槍枝者，處
3年以上10年以下有期徒刑，併科新臺幣700萬元以下罰金。
第1項至第3項之未遂犯罰之。
槍砲彈藥刀械管制條例第12條
未經許可，製造、販賣或運輸子彈者，處1年以上7年以下有期徒
刑，併科新臺幣500萬元以下罰金。
未經許可，轉讓、出租或出借子彈者，處6月以上5年以下有期徒
刑，併科新臺幣300萬元以下罰金。
意圖供自己或他人犯罪之用，而犯前二項之罪者，處3年以上10
年以下有期徒刑，併科新臺幣700萬元以下罰金。
未經許可，持有、寄藏或意圖販賣而陳列子彈者，處5年以下有
期徒刑，併科新臺幣300萬元以下罰金。
第1項至第3項之未遂犯罰之。
附表：
┌──┬──────────────────┬─────────┐
│編號│         扣案槍彈                   │有無殺傷力之認定  │
│    │                                    │                  │
├──┼──────────────────┼─────────┤
│  1 │仿BERETTA 廠92FS型半自動手槍製造之改│認具殺傷力        │
│    │造手槍1 枝（槍枝管制編號：0000000000│                  │
│    │號，含彈匣1個）                     │                  │
├──┼──────────────────┼─────────┤
│  2 │由金屬彈殼組合直徑9.0 ±0.5mm 金屬彈│其中5 顆可擊發，認│
│    │頭而成之非制式子彈7 顆              │均具殺傷力，另2 顆│
│    │                                    │無法擊發，認不具殺│
│    │                                    │傷力              │
└──┴──────────────────┴─────────┘

司法院資訊處製作；財團法人民間司法改革基金會備份。
